【裁判字號】    99,交聲,3602
【裁判日期】    991224
【裁判案由】    交管條例聲異
【裁判全文】
臺灣板橋地方法院交通事件裁定        99年度交聲字第3602號
原處分機關  交通部公路總局臺北區監理所
異  議  人
即受處分人  郭旻哲
上列異議人即受處分人因違反道路交通管理處罰條例事件，對於
交通部公路總局臺北區監理所民國99年11月10日所為之處分（原
處分案號：北監自裁字第裁40-C00000000號），聲明異議，本院
裁定如下：
    主  文
異議駁回。
    理  由
一、原處分意旨略以：異議人即受處分人郭旻哲於民國99年8 月
    22日23時52分許，駕駛車號0677-RJ 號自用小客車，行經臺
    北縣新莊市○○路與中正路之交岔路口時，有「駕車行經有
    燈光號誌管制之交岔路口闖紅燈」之違規行為，經臺北縣政
    府警察局新莊分局新莊派出所警員當場攔停，並填製臺北縣
    政府警察局北縣警交大字第C00000000 號舉發違反道路交通
    管理事件通知單（下稱舉發通知單）舉發，再經原處分機關
    於99年11月10日以北監自裁字第裁40-C00000000號違反道路
    交通管理事件裁決書，依道路交通管理處罰條例第53條第1
    項之規定，裁處罰鍰新臺幣（下同）2,700 元，並依同條例
    第63條第1 項第3 款（原處分疏未敘明第3 款）之規定，記
    違規點數3 點。
二、異議意旨略以：伊當天係開車回家時，正停車在車庫旁找遙
    控器時，突遭警員攔停要求出示駕照、行照，未料警員竟開
    單舉發闖紅燈，伊極力說明並無闖紅燈違規事實，警員仍強
    勢要伊簽收罰單；警員無法提供違規錄影或採證照片紀錄，
    且執法態度不佳，為此聲明異議，請求撤銷原處分云云。
三、按汽車駕駛人，行經有燈光號誌管制之交岔路口闖紅燈者，
    處新臺幣1,800 元以上5,400 元以下罰鍰；又汽車駕駛人駕
    駛汽車違反道路交通管理處罰條例第53條規定者，除應依該
    條所規定之罰鍰處罰外，並記違規點數3 點，道路交通管理
    處罰條例第3 條第8 款、第53條第1 項、第63條第1 項第3
    款分別定有明文。
四、經查：
  (一)臺北縣板橋市○○路與中正路之交岔路口，設置有燈光號誌
    管制之情，為異議人所不爭執，並經證人即本件舉發警員林
    逸峰於本院訊問時證述明確（見本院卷第20頁反面），堪信
    屬實。再異議人於前揭時、地，駕駛車號0677-RJ 號自用小
    客車違規闖紅燈之情，業據證人林逸峰於本院訊問時具結證
    稱：當天我是巡邏經過，在中正路及新莊路口，發現1 輛小
    貨車贓車，所以就當場聯絡車主過來確認，並且把車子開到
    派出所確認，在等車主的過程中，新莊路的方向是綠燈，中
    正路是紅燈，這個異議人開車從中正路直行，開到與新莊路
    的交岔路口，當時中正路還是紅燈，異議人就闖紅燈通過路
    口，又直行約10公尺，異議人就停在路邊，我就走過去請異
    議人出示駕照及行照，並且告知異議人違規的行為及救濟的
    方法，然後就開單告發。……（問：是否認識異議人？）不
    認識等語（見本院卷第20頁反面至21頁），而證人林逸峰係
    於執行勤務當中，偶然發現本件違規事實，衡情應無設詞攀
    誣，或虛構違規事實以陷害異議人之可能。況警員執行公務
    時，本身即受有行政懲處責任之監督，且其到庭具結作證，
    更係以刑事責任擔保其證言之真實性，故證人前開證述內容
    ，以及其所記錄舉發之本件違規事實，應無不可採信之處，
    且證人林逸峰亦明確證稱：（問：你當時看到異議人闖紅燈
    時，視線有無被阻礙？）沒有。（問：你開單的當時，是晚
    上11點多，有無燈光照明，是否看的清楚？）看的清楚，旁
    邊有路燈，而且有亮，光線很充足等語（見本院卷第20頁反
    面至21頁），足徵證人林逸峰確有親眼目擊異議人騎乘前開
    機車，違規闖紅燈之行為，自無錯認誤判之虞。是異議人辯
    稱：伊未闖紅燈云云，無非卸責之詞，不足採信。
  (二)異議人又辯稱：本件警員無法提供違規錄影或採證照片紀錄
    云云，然對於駕駛人闖紅燈之違規行為，法無明文須以照片
    或錄影紀錄憑以認定，自應由行政機關本於職權調查一切證
    據後認定之，否則，倘要求一律須以照片或錄影紀錄證明，
    非但虛耗國家資源，且顯然違反道路交通行政具有之機動、
    迅速、多元特性，有害主管機關稽查不法、維護道路交通安
    全之行政目的。故執勤員警本乎個人之感官知覺，親自見聞
    客觀情狀所為之證述，亦屬合法之證據資料，倘經調查結果
    ，認其證詞明確，無故意構陷及錯認誤判之虞，具有相當之
    證明力，據以認定違規事實成立者，洵屬法之所許。從而，
    異議人前開所辯，尚有誤會。再異議人若認警員執勤時有態
    度不佳情形，應循行政申訴管道尋求救濟，與本件違規事實
    之認定無涉，非本院所得審究，而舉發通知單之誤載部分僅
    屬顯然錯誤亦不影響本件違規事實之認定，併此敘明。
五、綜上所述，本件異議人確有於前揭時、地，有「駕車行經有
    燈光號誌管制之交岔路口闖紅燈」之違規行為，事證明確。
    從而，原處分機關依道路交通管理處罰條例第53條第1 項之
    規定，裁處罰鍰2,700 元，並依同條例第63條第1 項第3 款
    之規定，記違規點數3 點，其認事用法均無違誤，裁罰亦無
    不當，本件異議為無理由，應予駁回。
據上論斷，應依道路交通管理處罰條例第87條第2 項，道路交通
事件處理辦法第18條，裁定如主文。
中    華    民    國    99    年    12    月    24    日
                  交通法庭    法  官  鄧雅心
以上正本證明與原本無異。
如不服本裁定，應於送達後5 日內，向本院提出抗告狀。
                              書記官  王小芬
中    華    民    國    99    年    12    月    24    日

司法院資訊處製作；財團法人民間司法改革基金會備份。
